臺灣桃園地方法院刑事裁定
111年度撤緩字第1號
聲  請  人  臺灣桃園地方檢察署檢察官
受  刑  人  鄭世偉




上列聲請人因受刑人犯侵占案件，聲請撤銷緩刑之宣告（110年
度執聲字第2801號），本院裁定如下：
    主  文
鄭世偉之緩刑宣告撤銷。
    理  由
一、聲請意旨略以：受刑人鄭世偉因犯侵占案件，經本院以109
    年度審原易字第111號判處有期徒刑6月，緩刑2年，緩刑期
    間付保護管束，並向檢察官指定之政府機關、政府機構、行
    政法人、社區或其他符合公益目的之機構或團體，提供40小
    時之義務勞務，暨參加法治教育3場次，於民國110年4月21
    日確定在案。惟受刑人經臺灣桃園地方檢察署數次傳喚及通
    知均未報到，且受刑人前因未到署履行緩起訴條件而遭撤銷
    緩起訴，嗣提起公訴後於法院審理中因未到案而遭通緝，足
    認原緩刑之宣告得收其預期效果，依刑法第75條之1第1項第
    4款及刑事訴訟法第476條規定，聲請撤銷受刑人前開緩刑之
    宣告等語。
二、按受緩刑之宣告，而違反刑法第74條第2 項第1 款至第8 款
    所定負擔情節重大者，足認原宣告之緩刑難收其預期效果，
    而有執行刑罰之必要者，得撤銷其緩刑之宣告，刑法第75條
    之1 第1 項第4 款定有明文。該條立法意旨認為，本條採用
    裁量撤銷主義，賦與法院撤銷與否之權限，特於第1 項規定
    實質要件為「足認原宣告之緩刑難收其預期效果，而有執行
    刑罰之必要」，供作審認之標準。而刑法第74條第2 項增列
    法院於緩刑期間內，得命犯罪行為人於緩刑期內應遵守之事
    項（例如向被害人支付相當數額、向公庫支付一定之金額、
    接受精神、心理輔導、提供義務勞務或其他為預防再犯之事
    項），明定違反該條所定事項情節重大者，得撤銷其緩刑宣
    告，以期週延。至於所謂「情節重大」，係指受判決人顯有
    履行負擔之可能，而隱匿或處分其財產、故意不履行、無正
    當事由拒絕履行或顯有逃匿之虞等情事而言。因此，違反負
    擔之情形是否重大，應斟酌緩刑期間命應遵守事項之達成與
    宣告緩刑之目的為綜合考量，非謂有違反負擔即逕予認定屬
    情節重大而應撤銷緩刑宣告。再按，受保護管束人在保護管
    束期間內，應遵守左列事項：一保持善良品行，不得與素行
    不良之人往還。二服從檢察官及執行保護管束者之命令。三
    不得對被害人、告訴人或告發人尋釁。四對於身體健康、生
    活情況及工作環境等，每月至少向執行保護管束者報告一次
    。五非經執行保護管束者許可，不得離開受保護管束地；離
    開在10日以上時，應經檢察官核准。受保護管束人違反前條
    各款情形之一，情節重大者，檢察官得聲請撤銷保護管束或
    緩刑之宣告，保安處分執行法第74條之2 、第74條之3 第1
    項分別定有明文。緩刑中付保護管束，屬於保安處分之一種
    ，其目的在監督受刑人緩刑中之行狀，期能繼續保持善行。
    受保護管束人違反保護管束規則，情節重大，檢察官即得聲
    請法院撤銷緩刑宣告，而法院裁定緩刑宣告撤銷否，自得就
    受保護管束人是否遵守保護管束規則、違反情節是否重大等
    情加以審查，以決定是否維持或撤銷緩刑宣告，乃當然之解
    釋。
三、經查：
（一）受刑人因侵占案件，經本院以109年度審原易字第111號判
      處有期徒刑6月，緩刑2年，緩刑期間付保護管束，並向檢
      察官指定之政府機關、政府機構、行政法人、社區或其他
      符合公益目的之機構或團體，提供40小時之義務勞務，暨
      參加法治教育3場次，於110年4月21日確定等情，有該判
      決書及臺灣高等法院被告前案紀錄表在卷可憑。是受刑人
      受有上開附負擔緩刑宣告之事實，堪以認定。
（二）受刑人於受緩刑之宣告確定後，經臺灣桃園地方檢察署執
      行，該署先後寄送執行傳票，並命受刑人應於110年7月26
      日（寄存送達）、110年8月16日（寄存送達）、110年9月
      27日（囑警送達）、110年10月22日（囑警送達）、110年
      11月22日（囑警送達）到案執行，然受刑人均未到案等情
      ，有送達證書、桃園市政府警察局八德分局110年9月23日
      德警分刑字第1100030662號函暨送達取證照片、桃園市政
      府警察局八德分局110年10月20日德警分刑字第110003394
      9號函暨送達取證照片、新北市政府警察局樹林分局110年
      9月22日新北警樹刑字第1104378221號函暨送達取證照片
      、新北市政府警察局樹林分局110年10月13日新北警樹刑
      字第1104381306號函暨送達取證照片在卷可稽。又受刑人
      經本院通知到庭，詢問其為何未前往地檢署履行緩刑條件
      ，受刑人僅稱：沒有收到通知，信箱沒有信件等語，惟臺
      灣桃園地方檢察署將執行保護管束傳票寄往受刑人居所即
      「新竹縣○○鎮○○路0段000號6樓」，因未獲會晤受刑人，
      將文書交由經受僱人收受等情，受刑人仍未遵期到庭，有
      送達證書在卷可查，可見受刑人上開所辯與事實不符，不
      足採信。而受刑人現未在監在押，有在監在押紀錄表1份
      附卷可按。準此，受刑人既已無故遷離原住、居所，且多
      次經地檢署合法通知均未曾前往地檢署報到接受執行保護
      管束、提供義務勞務及參加法治教育，亦未曾提出證明佐
      證有何正當理由無法報到，致檢察官無從得悉近期內受刑
      人實際之生活、工作、人際交往等情況，自無從對其為保
      護管束，審酌受刑人經桃園地檢署多次傳喚，一再給予機
      會，受刑人卻置若罔聞，迄今尚未履行任何緩刑條件，前
      開情形並已足使本院認定受刑人已無履行緩刑條件之意，
      足見受刑人並未因受緩刑之寬典而心生警惕且知所悔悟，
      亦無從再預期受刑人將會遵守相關執行保護管束之命令，
      本院因認其違反刑法第74條第2項第5款、第8款之規定，
      且情節重大，足認原宣告之緩刑難收其預期效果，而有執
      行刑罰之必要。
（三）從而，聲請人聲請撤銷受刑人緩刑之宣告，經核並無不合
      ，應予准許。
四、依刑事訴訟法第476條，刑法第75條之1第1項第4款，裁定如
    主文。
中　　華　　民　　國　　111 　年　　6 　　月　　17　　日
                  刑事第十七庭    法　官　李思緯
以上正本證明與原本無異。
如不服本裁定，應於裁定送達後5 日內向本院提出抗告狀。
    　　　　　　　　　　　　　　　書記官  薛福山
中　　華　　民　　國　　111 　年　　6 　　月　　20　　日